【裁判字號】    95,訴,670
【裁判日期】    951031
【裁判案由】    搶奪等
【裁判全文】
臺灣板橋地方法院刑事判決               95年度訴字第670號
公  訴  人  臺灣板橋地方法院檢察署檢察官
被      告  庚○○
                  （現另案於臺灣臺北監獄臺北分監執行中）
            辛○○
                  （現另案於臺灣臺北監獄臺北分監執行中）
上列被告等因搶奪等案件，經檢察官提起公訴（94年度核退偵字
第601 號、94年度偵字第9502號、94年度偵字第13208 號）暨同
署檢察官移送併案（94年度偵字第17374 號），本院判決如下：
    主  文
庚○○共同意圖為自己不法之所有，而搶奪他人之動產，累犯，
處有期徒刑玖月；又連續竊盜，累犯，處有期徒刑捌月。應執行
有期徒刑壹年月。
辛○○共同意圖為自己不法之所有，而搶奪他人之動產，處有期
徒刑捌月；又收受贓物，處有期徒刑月。應執行有期徒刑玖月
。
    事  實
一、庚○○前於民國92年間，因違反毒品危害防制條例案件，經
    本院以92年度易字第2127號判處有期徒刑4 月，於92年10月
    13日確定，甫於93年6 月27日縮刑期滿執行完畢（構成累犯
    ）。詎其仍不知悔改，基於意圖為自己不法所有之概括犯意
    ，連續於附表編號一至五所示之時、地，見如附表編號一至
    五所示之機車鑰匙插在電門上未拔取，即趁無人看管之際，
    徒手以該鑰匙發動機車引擎而竊取如附表編號一至五所示之
    物，得手後，將機車供已騎用；庚○○與辛○○二人共同意
    圖為自己不法所有，並基於犯意聯絡，於94年4 月19日15時
    23分許，由辛○○騎乘不詳車號之黑色機車搭載庚○○，渠
    等二人均未戴安全帽，於行經臺北縣林口鄉○○路293 號前
    時，見丙○○獨自一人沿著中正路行走，即趁丙○○不及防
    備之際，由庚○○在機車上自丙○○左後方，徒手搶奪丙○○勾在左手上之米色女用手提包（內裝有零錢包2 個、身份
    證、健保卡、郵局提款卡、學生證、印章袋暨丙○○印章1
    枚、手機1 個）得手後，辛○○即騎機車逃逸。而辛○○明
    知附表編號三所示機車內之電鑽等物，係庚○○竊得之贓物
    ，仍予以收受並於重新橋下之跳蚤市場以新臺幣（下同）50
    0 元價格賣予不詳姓名之人，所得則與庚○○朋分花用。嗣
    丙○○向警方報案處理，經警於同年4 月25日3 時許，在臺
    北縣五股鄉○○路42巷5 號前查獲另因毒品案件遭通緝之庚○○，並起獲其持有前開丙○○被搶之女用手提包、女用小
    皮包及丙○○印章1 枚。另於94年8 月3 日1 時40分許，庚○○騎乘如附表編號四號所示之車號RFE-790 號機車，行經
    臺北縣新莊市○○街90號前，為警查獲，並扣得不詳之人所
    有的機車鑰匙1 支。再於同年10月9 日13時30分許，騎乘如
    附表編號五所示之車號LAJ-282 號重型機車，行經臺北縣中
    和市○○路與板南路口為警查獲，並當場起出機車鑰匙1 支
    ，及自該機車腳踏板上方置物吊勾上綠色塑膠袋內起獲宋志
    芳車號LKS -375號重型機車執照、保險卡、身分證、駕照、
    健保卡，吳振華之駕照、健保卡各1 張等物。
二、案經丙○○、丁○○訴請臺北縣政府警察局新莊分局報請臺
    灣板橋地方法院檢察署檢察官偵查起訴暨同署檢察官移送併
    案審理。
    理  由
一、按刑事訴訟法第159 條第1 項雖規定，被告以外之人於審判
    外之言詞或書面陳述，除法律有規定外，不得作為證據。惟
    同法第159 條之5 第1 、2 項已規定，經當事人於審判程序
    同意作為證據，法院審酌該言詞陳述或書面陳述作成時之情
    況，認為適當者，亦得為證據。當事人、代理人或辯護人於
    法院調查證據時，知有第159 條第1 項不得為證據之情形，
    而未於言詞辯論終結前聲明異議者，視為有前項之同意（指
    同條第1 項之同意作為證據），此乃第159 條第1 項所容許
    ，得作為證據之例外規定之一。經查，本案被告庚○○、辛○○二人及檢察官於言詞辯論終結前，均未就所調查之證據
    主張有刑事訴訟法第159 條第1 項不得為證據之情形，是本
    案經調查之證據均有證據能力，合先敘明。
二、訊據被告庚○○固坦承有於如附表編號一至五號所示時、地
    竊取如附表所示財物之事實，被告辛○○固坦承其明知如附
    表編號三機車內電鑽1 台、鐵鎚1 支及砂輪機1 台係來源不
    明之贓物，仍予以收受後變賣求現之事實不諱，惟渠等均矢
    口否認有搶奪犯行，被告庚○○辯稱：94年4 月19日當天伊
    並沒有與辛○○在一起，而是去五股找伊朋友乙○○，伊為
    警查獲時所持有丙○○之手提包，係伊在五股鄉○○路42巷
    5 號3 樓伊朋友戊○○家中自行取得使用的云云。另被告辛○○則辯稱：伊於94年4 月份都沒有出門，而是在家裡戒除
    毒癮，所以沒有體力出門云云。經查：
  (一)被告庚○○於如附表編號一至五號所示時、地竊取如附表所
    示財物之事實，業據其於本院審理時自白不諱，核與被害人
    甲○○、己○○、吳世用、張雯雅、柯國澤、宋志芳、吳振
    華於警詢時指訴之失竊情節大致相符合，又同案被告辛○○
    亦於偵查中陳稱：被告庚○○有告訴過伊偷取如附表編號一
    至三號機車等情（見臺灣板橋地方法院檢察署94年度偵字第
    9502號偵查卷第55頁），此外，並有臺北縣政府警察局新莊
    分局贓物認領保管單4 紙、「車輛車牌失竊作業－查獲車輛
    認可資料」3 紙、「車輛竊盜、車牌失竊資料個別查詢表－
    查詢車輛認可資料」2 紙在卷可憑（見同上偵查卷第61至66
    頁、同署94年度偵字第13208 號偵查卷第18頁、第25頁、同
    署94年度偵字第17374 號偵查卷第56頁、87頁），被告庚○○此部分之自白，有上開補強證據可佐，足堪採信。
  (二)被告庚○○、辛○○如何於前揭時、地騎乘機車搶奪被害人
    丙○○之事實，業據被害人丙○○於本院審理時指訴歷歷。
    又被害人丙○○於95年4 月26日警詢時即明確證稱：伊能指
    認出被告辛○○即為二名騎黑色機車對伊行搶的歹徒之一，
    因歹徒得手後有回頭看伊一眼，二名歹徒均未戴安全帽，所
    以伊認得出被告辛○○當日係騎車者等語（見同上9502號偵
    查卷第6 頁），且參酌被害人丙○○於警詢指認出被告辛○○即為行搶歹徒之彼時，距離案發時間僅有六天，且因歹徒
    未戴安全帽並有回頭看被害人丙○○，衡情被害人丙○○對
    於遭人行搶情節之記憶應屬清晰；況且，其於95年2 月10日
    檢察官偵查中具結後亦證述稱：伊有看到前騎機車歹徒戴眼
    鏡、鏡框有點、大鏡片無色、頭髮至頸部、前面有瀏海至眉
    間、臉圓圓的，因該名歹徒有回頭看伊，伊在警局中有看照
    片指認過，而伊現在指認室外所見進入指認室內之被告辛○○因眼睛很像該名歹徒，伊可指認其確為當時騎車之歹徒；
    後座的人伊只看到背影、感覺比前座的人高、骨架較大等語
    （見同上偵查卷第98至99頁、第102 頁）；其於本院審理時
    具結後仍證稱：案發當時為下午三點多，當時沒有下雨，視
    線良好，伊係在距離約五、六公尺處看見歹徒的臉，二名歹
    徒均有回頭看伊一下，伊對在機車前座的歹徒比較有印象，
    肩膀是削肩，（經詳視）在庭的被告辛○○即為坐前座的歹
    徒，而坐在後座的歹徒比較高，肩膀比較平，在庭的被告庚○○本人比較像搶伊的人等語（見本院卷第135 至137 頁）
    ，則證人即被害人丙○○先後於警、偵訊及本院審理時均一
    致指認騎乘在機車前座之歹徒即為被告辛○○，足徵被害人
    丙○○指認應不致有誤。
  (三)雖被告辛○○於警詢時陳稱：伊於94年4 月19日當天在上班
    云云（見臺灣板橋地方法院檢察署94年度偵字第9502號偵查
    卷第20頁）；復於94年7 月22日檢察官偵訊時陳稱：94年4
    月19日當天在上班，係自94年4 月份起開始在公司上班，但
    伊不知公司名字，薪水是匯到伊台北商業銀行五股分行帳戶
    內云云（見同上偵查卷第56頁），然迄於95年1 月20日檢察
    官偵訊時則改口陳稱：四月份伊有在伊哥哥公司上班當作業
    員，一天七百元，請假要扣錢，需打卡，薪水都是伊哥哥拿
    現金給伊，伊在那邊工作沒幾天之後就沒有工作了，伊於94
    年4 月19日下午2 、3 點，因伊母親要伊去伊哥哥蕭創祐位
    於五股鄉○○路的烤漆工廠找伊哥哥，伊當天並沒有去上班
    ，事實上伊於4 月份並沒有台北商業銀行五股分行之帳戶，
    上次偵訊時因害怕而陳述說薪水匯入帳云云（見同上偵查卷
    第83頁），惟查，證人蕭創祐於偵訊時具結後證述稱：伊弟
    弟即被告庚○○於94年4 月間並沒有至伊公司上班，只有於
    94年8 月、9 月間曾至伊上班的公司做過4 、5 天的事等語
    （見同上偵查卷第103 至104 頁），足證被告辛○○於警詢
    及偵查中之證述均係虛捏狡飾之詞，並不可採。而被告辛○○於本院準備程序時又更異前詞狡稱：伊於94年4 月份都在
    家裡戒毒未出門云云置辯，此亦與其於警偵訊所述情節迥異
    。是以，被告辛○○於被害人丙○○遭搶奪案發當時並不在
    場之說詞前後矛盾，實無足採信，反足佐證其係刻意隱瞞真
    相，而欲蓋彌彰。
  (四)另被告庚○○辯稱：伊為警查獲持有被害人丙○○的手提包
    ，係伊在伊友人戊○○家中自行取得使用云云。然查，證人
    戊○○於警詢時即證述：警方在伊住處客廳發現一藍色手提
    包內有一枚丙○○印章，是被告庚○○於前二天拿來說暫放
    在伊家，過幾天會來拿等語（見同上偵查卷第23頁），復於
    本院審理時具結後證述稱：為警在伊家中查獲之手提包確為
    被告庚○○及辛○○拿到伊家暫放等語（見本院卷第142 頁
    ），參酌被告辛○○自承：伊與戊○○是認識很久的鄰居，
    彼此並無仇恨等語，而被告二人均陳稱渠等與證人戊○○間
    並無仇隙，且均不否認渠等於94年4 月25日為警查獲前確有
    至證人戊○○家中等情，顯見證人戊○○與被告二人交情匪
    淺，則衡情證人戊○○自無攀詞誣陷被告二人之理；雖被告
    蔡榮凱辯稱被害人丙○○之手提包係在證人戊○○家中取得
    ，則證人戊○○不免因此涉有搶奪犯嫌，惟被害人丙○○已
    於本院審理時當庭辨認後明確證述：證人戊○○並非搶奪伊
    皮包之人等語無誤（見本院卷第142 頁），故證人戊○○在
    自身無受刑事訴追之虞的情況下，仍為上開證述，應認其所
    為上開證述情節屬實。而被告庚○○在聽聞證人戊○○及乙○○證述後始改口辯稱：伊係與辛○○一去找乙○○的途中
    有撿到一個包包，但乙○○不在，是由戊○○替伊開門，伊
    就將該包包放在乙○○的房間後離開，並對戊○○表示晚點
    會再回來找他云云，此與其之前辯詞歧異，顯係臨訟避就之
    詞，不足採信。
  (五)被告辛○○於歷次偵查及本院審理時均供稱：電鑽等物是被
    告庚○○叫伊賣的，伊將賣得的幾百元全拿給被告庚○○等
    語（見9502號偵查卷第82至83頁、第100 頁），核與被告庚○○於本院審理時陳稱：伊有同意被告辛○○將如附表編號
    三所示機車內之電鑽等物予以變賣再朋分花用等情節一致（
    見本院卷第188 頁）；參以證人乙○○於本院審理時具結後
    證述稱：伊並未向被告庚○○借過電鑽，亦未曾與被告辛○○一起變賣東西花用，但伊曾於94年間騎被告辛○○母親的
    機車載被告辛○○至重新橋的跳蚤市場找朋友等語無誤（見
    本院卷第177 至181 頁），是以，被告辛○○收受贓物之自
    白係與事實相符。
  (六)綜上各節所述，參互印證，本案事證已臻明確，被告二人上
    開犯行均堪以認定。
三、刑法修正後本案法律適用之說明：
    按法律變更之比較適用，比較時應就罪刑有關之共犯、未遂
    犯、想像競合犯、牽連犯、連續犯、結合犯，以及累犯加重
    、自首減輕暨其他法定加減（如身分加減）與加減例等一切
    情形，綜其全部罪刑之結果而為比較；且就比較之結果，須
    為整體之適用，不能割裂分別適用各該有利於行為人之法律
    ，此即法律變更之比較適用所應遵守之「罪刑綜合比較原則
    」及「擇用整體性原則」（參照最高法院24年上字第4634號
    判例、同院27年上字第2615號判例，及最高法院95年第八次
    刑事庭會議決議）。刑法第28條、第33條、第47條、第51條
    第5 款、第56條等規定均業經修正，於94年2 月2 日經總統
    公布，並自95年7 月1 日起施行（以下簡稱新刑法，修正前
    刑法簡稱舊刑法），茲說明本案新舊刑法適用情形如下：
  (一)舊刑法第28條係規定：「二人以上共同實施犯罪之行為者，
    皆為正犯」，修正後則將成立共同正犯之標準，由共同正犯
    之共同「實施」犯罪，改為共同「實行」犯罪，修正理由係
    認「實施」一詞，在實務上向來認為涵蓋陰謀、預備、著手
    、實行等概念在內，惟基於近代刑法個人責任原則及法治國
    人權保障之思想，上開實務見解應有所修正，不應承認「陰
    謀共同正犯」及「預備共同正犯」為共同正犯之參與類型，
    然無礙於「共謀共同正犯」之成立。是修正後之共同正犯之
    可罰性要件之範圍業已限縮，乃屬行為可罰性要件之變更，
    自應比較新舊法。本件被告無論依修正前後規定，均構成共
    同正犯，是此部分修正對被告言之，並無有利或不利之區別
    。
  (二)關於罰金刑，刑法分則編各罪所定罰金刑之貨幣單位原為銀
    元，舊刑法第33條第5 款規定：「罰金：1 元（銀元）以上
    。」，而依罰金罰鍰提高標準條例規定，就72年6 月26日前
    修正之刑法部分條文罰金數額提高2 至10倍，其後修正者則
    不提高倍數，並依現行法規所定貨幣單位折算新臺幣條例規
    定，以銀元1 元折算新臺幣3 元。而新刑法第33條第5 款規
    定：「罰金：新臺幣1000元以上，以百元計算之。」，新刑
    法第33條第5 款所定罰金貨幣單位經修正為新臺幣後，刑法
    分則各罪所定罰金刑之貨幣單位亦應配合修正為新臺幣，為
    使刑法分則編各罪所定罰金之最高數額與刑法修正前趨於一
    致，乃增訂刑法施行法第1 條之1 ：「中華民國94年1 月7
    日刑法修正施行後，刑法分則編所定罰金之貨幣單位為新臺
    幣。94年1 月7 日刑法修正時，刑法分則編未修正之條文定
    有罰金者，自94年1 月7 日刑法修正施行後，就其所定數額
    提高為30倍。但72年6 月26日至94年1 月7 日新增或修正之
    條文，就其所定數額提高為3 倍。」。從而，刑法分則編各
    罪所定罰金刑之最高數額，於上開規定修正後並無不同，惟
    新刑法第33條第5 款所定罰金刑最低數額，較之修正前提高
    ，自以舊刑法第33條第5 款規定有利於被告。
  (三)新刑法第47條第1 項規定「受『徒刑』之執行完畢，或一部
    之執行而赦免後，五年以內『故意』再犯有期徒刑以上之罪
    者，為累犯，加重本刑至二分之一。」，與舊刑法第47條規
    定「受有期徒刑之執行完畢，或受無期徒刑或有期徒刑一部
    之執行而赦免後，五年以內再犯有期徒刑以上之罪者，為累
    犯，加重本刑至二分之一。」不同，而本案被告再犯本罪既
    係出於故意，無論依修正前後刑法第47條之規定均構成累犯
    。
  (四)末以舊刑法第51條第5 款規定有關數罪併罰，分別宣告其罪
    之刑，在定其應執行之刑時，「宣告多數有期徒刑者，於各
    刑中之最長期以上，各刑合併之刑期以下，定其刑期。但不
    得逾二十年」，而新刑法第51條第5 款係規定：「宣告多數
    有期徒刑者，於各刑中之最長期以上，各刑合併之刑期以下
    ，定其刑期。但不得逾三十年」，經新舊法比較結果，新刑
    法並非較有利於被告。
  (五)被告行為後，刑法第56條連續犯之規定，業於94年2 月2日
    修正公布刪除，並於95年7 月1 日施行，則被告之前揭犯行
    ，因行為後新法業已刪除連續犯之規定，此刪除雖非屬犯罪
    構成要件之變更，但顯已影響行為人刑罰之法律效果，自屬
    法律有變更，而依新刑法既已刪除連續犯之規定，則所犯上
    述數行為依數罪併罰之規定分論併罰，則依刑法第2 條第1
    項規定之「從舊從輕」原則，比較新、舊法結果，適用被告
    之行為時法律即舊刑法論以連續犯，以一罪論，較有利於被
    告。
  (六)經綜合前述各項罪刑法律變更，整體為「從舊從輕」之比較
    結果，不論修正前後刑法，被告二人均應論以共同正犯，而
    被告庚○○應論以累犯，而前揭其餘法律變更則均係以舊刑
    法規定較有利於被告，故應一體適用被告行為時即舊刑法之
    規定，較有利於被告，合先敘明。
四、核被告庚○○所為係犯刑法第320 條第1 項竊盜罪及第325
    條第1 項搶奪罪；被告辛○○所為係犯刑法第325 條第1 項
    搶奪及第349 條第1 項收受贓物罪。被告二人就上開搶奪犯
    行間，有犯意聯絡及行為分擔，均應論以共同正犯。又被告
    庚○○被告所為如附表編號五所示之竊盜犯行，係以一行為
    而同時侵害三位被害人之財產法益，致觸犯數個相同罪名，
    屬想像競合，應從一重處斷。而被告庚○○先後多次竊盜犯
    行，均時間緊接，犯罪構成要件相同，顯係基於概括之犯意
    而反覆為之，依舊刑法第56條規定，為連續犯，應論以一罪
    並加重其刑。起訴書雖未就被告庚○○所為如附表編號五所
    示之竊盜犯行部分起訴，本院認為該部分與已起訴部分有連
    續犯之裁判上一罪關係，為起訴效力所及，並經臺灣板橋地
    方法院檢察署檢察官以94年度偵字第17374 號移送本院併案
    審理（部分併案則由本院退還檢察官偵辦，詳如後述），本
    院自得一併予以審理。被告庚○○所為上開竊盜罪及搶奪罪
    二罪，及被告辛○○所為搶奪罪及收受贓物罪二罪名，均犯
    意各別，行為互殊，均應分論併罰。雖公訴意旨認被告庚○○所犯竊盜罪與搶奪罪間，有方法結果之牽連犯關係，惟查
    ，被告庚○○自始否認有何搶奪犯行，並陳稱其所竊得的機
    車均係供己代步之用，並未供承有供其行搶之用，起訴事實
    亦未載明被告究係以何機車行搶被害人丙○○，復查無積極
    事證足認被告庚○○有以其所竊得之機車供作為上揭搶奪犯
    行之工具，自難認上開二罪間有何牽連犯關係，此部分公訴
    意旨係有誤會，併此敘明。查被告庚○○前於92年間，因違
    反毒品危害防制條例案件，經本院以92年度易字第2127 號
    判處有期徒刑4 月，於92年10月13日確定，甫於93年6 月27
    日縮刑期滿執行完畢，有臺灣高等法院被告前案紀錄表在卷
    可稽，其於五年內再犯有期徒刑以上之本罪，應依累犯之規
    定加重其刑，並就連續竊盜犯行部分，依法遞加重其刑。爰
    分別審酌被告二人犯罪之動機、目的、手段、所生危害、所
    得利益、其品行智識程度、犯罪後矢口否認搶奪犯行之態度
    等一切情狀，各量處如主文所示之刑，併依舊刑法第51 條
    第5 款規定，分別定其等應執行之刑，以資懲儆。至於為警
    分別於94年8 月3 日及同10月9 日查獲如附表編號四、五所
    示機車時，有一併扣案之機車鑰匙各1 支，雖係供被告竊取
    機車時所用之物，惟被告供稱均非其所有，自無從併予宣告
    沒收。
、退併辦部分：
一、臺灣板橋地方法院檢察署以94年度偵字第17374 號移送併案
    意旨略以：被告庚○○意圖為自己不法所有之概括犯意，於
    (一)94年9 月31日上午7 時30分許，在臺北縣永和市○○街11
    號前，徒手撬開車牌號碼LKS -375號重機車之置物箱，竊取
    放置其內宋志芳所有之健保卡、身分證、行車執照及保險卡
    、駕照、中國信託銀行提款卡、現金卡、信用卡各1 張、行
    動電話1 支、鑰匙1 串；(二)94年10月4 日上午7 時許，在台
    北縣蘆洲市○○○路○ 段112 號停車格內，破壞吳振華所有
    之車牌號碼9D-6887 號自小客車之車窗，竊取車內之彩色液
    晶手機伸縮電視機、中華三菱福利卡隨車音響各1 台、珍珠
    魚皮黑色皮夾1 個、吳振華健保卡、駕照、信用卡各1 張；
    嗣為警於同日下午1 時30分許，騎乘如附表編號五所示機車
    ，行經臺北縣中和市○○路與板南路口查獲，當場除起出該
    機車鑰匙1 支外；復自該機車腳踏板上方置物吊勾上綠色塑
    膠袋內起獲宋志芳車號LKS -375號重型機車執照、保險卡、
    身分證、駕照、健保卡，吳振華之駕照、健保卡各1 張及帳
    冊記事簿2 本、電話簿2 本、行動電話2 支等物。
二、按犯罪事實應依證據認定之，無證據不得認定犯罪事實；又
    不能證明被告犯罪或其行為不罰者，應諭知無罪之判決，為
    刑事訴訟法第154 條第2 項、第301 條第1 項所明文。又事
    實之認定，應憑證據，如未能發現相當之證據，或證據不足
    以證明，自不能以推測或擬制之方法，為裁判之基礎，最高
    法院40年台上字第86號判例意旨、69年台上字第1531號判例
    意旨參照。
三、併案意旨認被告庚○○另涉犯前揭竊盜犯嫌，無非係以被告
    庚○○於警詢及偵查中自白、證人宋志芳、吳振華於警詢及
    偵查中之證述、臺北縣政府警局扣押筆錄、扣押物品目錄表
    各1 紙、贓物認領保管單1 紙、被告所有之電話簿、記事本
    上記載宋志芳之年籍資料、照片2 張等件，為其主要論據。
    訊據被告庚○○堅決否認有另於上揭時、地，為上開2 次竊
    盜犯行，並辯稱：被害人宋志芳及吳振華所有之上揭證件，
    係放置在車號LAJ- 282號機車置物吊勾上所吊塑膠袋內，伊
    於如附表編號五所示之時、地，竊取該車號LAJ-282 號機車
    時，將上開吊掛之塑膠袋內物品一併予以竊取等語。
四、經查：(一)被告庚○○於警詢及偵查中均未自白其另有為前揭
    併案之2 次竊取機車犯行，而證人宋志芳、吳振華於警詢及
    偵查中之證述、及渠等所出具之贓物認領保管單，均僅係證
    明渠等有失竊機車之事實，渠等並未證述曾目擊被告庚○○
    行竊機車乙事。(二)又臺北縣政府警局扣押筆錄、扣押物品目
    錄表各1 紙亦僅足證明被告為警查獲時持有上開證件之事實
    ，然而取得上開證件之來源並非僅有被告庚○○偷竊一途，
    自亦無法單以此查獲之結果，遽認被告庚○○有竊盜犯行。
    (三)又被害人宋志芳指稱：伊尚有中國信託銀行提款卡、現金
    卡、信用卡各1 張、行動電話1 支、鑰匙1 串等物遭竊等語
    ；而被害人吳振華則指訴：伊於前揭時、地，尚有車內彩色
    液晶手機伸縮電視機、中華三菱福利卡隨車音響各1 台、珍
    珠魚皮黑色皮夾1 個等財物遭竊等情，然被告庚○○為警查
    獲時並未起獲此部分失竊物品，復查無積極證據足資證明被
    告係另於併案意旨所述時、地竊取被害人宋志芳及吳振華車
    內之上揭失竊財物。綜上事證，被告庚○○此部分竊盜犯罪
    事實因尚未達於通常一般之人均不致有所懷疑，得確信其為
    真實之程度，而有合理性懷疑之存在，本院無從形成有罪之
    確信，根據「罪證有疑，利於被告」之證據法則，移送併案
    之此部分竊盜犯罪，尚屬不能證明，宜退還檢察官另偵辦。
據上論斷，應依刑事訴訟法第299 條第1 項前段，刑法第2 條第
1 項前段、修正前刑法第28條、第56條、刑法第320 條第1 項、
第325 條第1 項、第349 條第1 項、修正前刑法第55條、第47條
、第51條第5 款，判決如主文。
本案經檢察官鄧媛到庭執行職務。
中    華    民    國    95    年    10    月    31    日
                  刑事第十二庭  審判長法  官  徐蘭萍
                                      法  官  林漢強
                                      法  官  林淑婷
以上正本證明與原本無異
如不服本判決應於送達後10日內向本院提出上訴狀
                                      書記官  廖貞音
中    華    民    國    95    年    10    月    31    日
附錄本案論罪科刑法條全文：
刑法第320條
意圖為自己或第三人不法之所有，而竊取他人之動產者，為竊盜
罪，處五年以下有期徒刑、拘役或五百元以下罰金。
意圖為自己或第三人不法之利益，而竊佔他人之不動產者，依前
項之規定處斷。
前二項之未遂犯罰之。
刑法第325條第1項：
意圖為自己或第三人不法之所有，而搶奪他人之動產者，處六月
以上、五年以下有期徒刑。
刑法第349條
收受贓物者，處三年以下有期徒刑、拘役或五百元以下罰金。
搬運、寄藏、故買贓物或為牙保者，處五年以下有期徒刑、拘役
或科或併科一千元以下罰金。
因贓物變得之財物，以贓物論。
附表：
┌──┬───────┬───┬────┬─────┬──────┐
│編號│竊  盜  手  法│被害人│時  間  │地     點 │竊得財物    │
├──┼───────┼───┼────┼─────┼──────┤
│一  │見機車鑰匙插在│甲○○│94年4 月│臺北縣新莊│車牌BGU-985 │
│    │電門上未拔下，│      │17日2時 │市○○路5 │號機車      │
│    │趁無人注意之際│      │許      │號        │            │
│    │，以該鑰匙啟動│      │        │          │            │
│    │電門發動引擎，│      │        │          │            │
│    │竊得後供己騎乘│      │        │          │            │
├──┼───────┼───┼────┼─────┼──────┤
│二  │同上          │己○○│94年4 月│臺北縣新莊│車牌HCG-127 │
│    │              │      │20日22時│市○○路56│號機車      │
│    │              │      │許      │之6號     │            │
├──┼───────┼───┼────┼─────┼──────┤
│三  │同上          │吳世用│94年4 月│臺北縣三重│車牌IBR-691 │
│    │              │      │23日11時│市重新橋下│號機車、電鑽│
│    │              │      │許      │停車場    │1 台、鐵鎚1 │
│    │              │      │        │          │支、砂輪機1 │
│    │              │      │        │          │台          │
├──┼───────┼───┼────┼─────┼──────┤
│四  │同上          │張雯雅│94年6 月│臺北縣新莊│車牌RFE-790 │
│    │              │      │18日18時│市○○路3 │號機車      │
│    │              │      │許      │段594號前 │            │
├──┼───────┼───┼────┼─────┼──────┤
│五  │同上          │柯萍、│94年10月│臺北縣三重│柯萍所有（由│
│    │              │柯國澤│9 日11時│市○○路5 │柯國澤使用）│
│    │              │、宋志│45分    │段家樂福停│之LAJ-282 號│
│    │              │芳、吳│        │車場內    │ 重型機 車、│
│    │              │振華  │        │          │宋志芳所有之│
│    │              │      │        │          │重機車LKS-37│
│    │              │      │        │          │5 號行車執照│
│    │              │      │        │          │、保險卡、身│
│    │              │      │        │          │分證、駕照、│
│    │              │      │        │          │健保卡各1 張│
│    │              │      │        │          │、及吳振華所│
│    │              │      │        │          │有之駕駛執照│
│    │              │      │        │          │、健保卡各1 │
│    │              │      │        │          │張          │
└──┴───────┴───┴────┴─────┴──────┘


司法院資訊處製作；財團法人民間司法改革基金會備份。
